# 中国准则同一控制下，企业合并运用“类似”权益法与完全权益法的区别？

提问人：qjr1124 时间：2013-06-24 17:21:51
关于我们目前同一控制下，企业合并运用类似权益法与完全权益法的区别。 从论坛里找到，好象“类似”与“完全”差异就是在吸收合并，是否还原被合并方的留存收益一点。
请陈老师看看是否可以提供一点方向性的资料，就这个问题帮答复一下呢。
非常感谢！

回答人：chenyiwei
由于IFRS并未规范同一控制下的企业合并的会计处理，因此目前对于什么是“标准”的权益结合法并无完全明确的定义。在实际操作中，可以理解为目前的同一控制下企业合并所遵循的会计处理就是权益结合法的思路。当然对权益结合法有时会有一些延伸和变形，如被合并方最初是通过非同一控制下合并被纳入最终控制方合并报表范围的情形等。

提问人：qjr1124 时间：2013-06-24 20:18:58
回复 chenyiwei 的帖子
“当然对权益结合法有时会有一些延伸和变形，如被合并方最初是通过非同一控制下合并被纳入最终控制方合并报表范围的情形等。”
陈老师，坛子里有说，就是在还原资本公积到留存收益的途径上，有些合并形式不还原或还原不了，是这个的差异呢？

回答人：chenyiwei
我理解在实际中还是应当尽可能还原被合并方的留存收益，而且应当很少出现不能还原的情况。当然这个还原只是体现在合并报表层面的。总体而言探究这个“类似”问题的细节，意义不大。